【裁判字號】    99,消債更,98
【裁判日期】    990825
【裁判案由】    更生事件
【裁判全文】
臺灣士林地方法院民事裁定            99年度消債更字第98號
債  務  人  甲○○○○○○○○.
代  理  人  紀復儀律師
上列債務人聲請更生事件，本院裁定如下：
    主  文
債務人應於本裁定送達後十五日內，補提如附表所示文件及資料
到院。
    理  由
一、按債務人與金融機構協商成立者，不得聲請更生或清算，但
    因不可歸責於己之事由，致履行顯有重大困難者，不在此限
    。本條例施行前，債務人依金融主管機關協調成立之中華民
    國銀行公會會員辦理消費金融案件無擔保債務協商機制與金
    融機構成立之協商，準用前項之規定，消費者債務清理條例
    第151 條第5 項、第6 項分別定有明文。又債務人聲請更生
    時，所提出之財產及收入狀況說明書，應表明下列事項，並
    提出證明文件：一、財產目錄，並其性質及所在地。二、最
    近五年是否從事營業活動及平均每月營業額。三、收入及必
    要支出之數額、原因及種類。四、依法應受債務人扶養之人
    ，此觀諸消費者債務清理條例第43條第6 項規定自明。次按
    ，債務人聲請更生或清算不合程式或不備其他要件者，法院
    應以裁定駁回之，但其情形可以補正者，法院應定期間先命
    補正，同條例第8 條定有明文。且更生之聲請有拒絕提出關
    係文件或為財產變動狀況之報告者，應駁回之，參諸同條例
    第46條第3 款規定自明。
二、查本件債務人具狀聲請更生，漏未提出如附表所示文件及資
    料到院，爰定期命補正，如逾期未補正，則駁回其聲請。
中    華    民    國    99    年    8     月    25    日
                  民事第三庭  法      官  張國勳
上為正本係照原本作成。
本件不得抗告。
中    華    民    國    99    年    8     月    25    日
                              書  記  官  朱亮彰
附表：
┌──┬───────────────────────┐
│編號│文                                          件│
├──┼───────────────────────┤
│ 01 │債務人雖已提出民國98年6 月29日之綜合所得稅更正│
│    │申請書，向財政部臺北市國稅局申請更正其於駿永豐│
│    │工程有限公司之投資資料，惟債務人所提最新財產歸│
│    │屬資料清單上仍有債務人於上開公司投資新臺幣（下│
│    │同）5 萬元之財產資料，債務人應說明申請更正結果│
│    │，及財產歸屬資料清單仍載有該筆投資資料之原因。│
├──┼───────────────────────┤
│ 02 │按時間順序，列表說明自97年8 月起迄今，所有工作│
│    │內容、來源（即僱主）、實際收入金額，並提出薪資│
│    │單影本及薪資轉帳存摺內頁影本（二者皆須提出）。│
├──┼───────────────────────┤
│ 03 │說明債務人目前工作內容、任職工作地點及每月收入│
│    │情形，並說明任職公司是否核發年終獎金或其他獎金│
│    │、津貼，其金額，及發放時間。                  │
├──┼───────────────────────┤
│ 04 │提出債務人及債務人母親2 人之最新勞保被保險人投│
│    │保資料表。                                    │
├──┼───────────────────────┤
│ 05 │提出債務人母親97、98年度綜合所得稅各類所得資料│
│    │清單，及最新財產歸屬資料清單。說明債務人母親目│
│    │前有無工作，月收入狀況，於何時退休，是否領取退│
│    │休金、老年年金、勞保老年給付及金額。若曾領取一│
│    │次請領之退休金或勞保老年給付，並說明資金流向。│
├──┼───────────────────────┤
│ 06 │提出債務人家族系統表，說明債務人母親之子女人數│
│    │。若主張債務人母親應受扶養，並應提出其子女之收│
│    │入證明文件（薪水帳戶存摺或薪資單影本），及財產│
│    │歸屬清單，說明其等收入狀況，如何分擔扶養費用，│
│    │及實際支出之扶養費，若未支出，應釋明其未能支出│
│    │之原因。                                      │
├──┼───────────────────────┤
│ 07 │提出租賃契約書影本，及每月繳納房租1 萬2,000 元│
│    │之匯款單據及其他履約支出證明。並說明所租賃房屋│
│    │坪數，所有居住成員，如何分擔租金及相關居住費用│
│    │，並提出所有居住成員收入證明，及98年度全年水、│
│    │電、瓦斯、電話費繳費明細（向繳費單位申請）。  │
├──┼───────────────────────┤
│ 08 │債務人於積欠高額債務無力清償之情形下，陳報每月│
│    │支出2 萬2,588 元，已超過依內政部主計處公布99年│
│    │度臺北市每人每月最低生活費1 萬4,614 元（包含食│
│    │衣住行育樂醫療雜支等），債務人顯未撙節支出，有│
│    │不當浪費之情。且關於每月租金等家庭共同生活費用│
│    │支出部分，應由居住成員共同分擔之，不得全數認列│
│    │。債務人應說明若經裁定開始更生後，是否同意撙節│
│    │支出至上開最低生活費標準，若不同意，應提出單據│
│    │，詳為說明須合理增加之費用明細、各細項金額及必│
│    │要性。若無法釋明其必要性，超出上開最低生活費標│
│    │準之支出，應予剔除，不得列計。                │
├──┼───────────────────────┤
│ 09 │債務人應以每月收入扣除每月必要支出後之餘額，全│
│    │數用以履行更生方案，本院始認該更生條件為公允，│
│    │債務人應依上開說明，重行提出合理公允之更生方案│
│    │內容。                                        │
├──┼───────────────────────┤
│ 10 │說明債務人於何時毀諾，毀諾前之還款來源，及97年│
│    │遭資遣之原任職公司名稱，並提出債務人遭資遣之非│
│    │自願離職證明書，債務人家人生病之相關醫療證明文│
│    │件，或其他債務人具有因不可歸責於己之事由，致履│
│    │行協商條件顯有重大困難之釋明性證據。          │
└──┴───────────────────────┘

司法院資訊處製作；財團法人民間司法改革基金會備份。
